臺灣屏東地方法院交通事件裁定　　　　　　　　　　九十三年度交聲字第二三二號
　　聲　請　人　交通部公路總局高雄區監理所屏東監理站
　　異　議　人
　　即受處分人　甲○○　男　三.
右列異議人因違反道路交通管理處罰條例案件，對於交通部公路總局屏東監理站九十
三年十一月二十五日所為之處分（原處分案號：屏監違字第裁八二─0000000
號、屏監違字第裁八二─二一六七九０號、屏監違字第裁八二─0000000號、
屏監違字第裁八二─Ｄ一Ａ六六一三０一號、屏監違字第裁八二─Ｚ0000000
0號、屏監違字第裁八二─Ｚ00000000號，聲明異議，本院裁定如左：
    主  文
異議駁回。
    理  由
一、原處分機關以：異議人即受處分人甲○○分別於：(一)民國八十五年二月二十日十
    五時某分許，駕駛車牌號碼ＷＡ—六八六六號自用小客車，在國道一號高速公路
    北向一七二公里處，因汽車駕駛人未領有駕駛執照駕車及汽車行駛於高速公路不
    遵管制之規定之違規，為內政部警政署國道公路警察局第三警察隊以公警局字
    第0000000號舉發違反道路交通管理事件通知單當場舉發；(二)於八十五年
    十月十四日十六時二十五分，駕駛車牌號碼ＶＹ—九九五一號自用小客車，在國
    道一號高速公路，因行駛路肩（汽車行駛於高速公路不遵管制之規定）及汽車駕
    駛人未領有駕駛執照駕車之違規，為內政部警政署國道公路警察局第一隊以公警
    局字第二一六七九０號舉發違反道路交通管理事件通知單當場舉發；(三)於八十
    六年三月三十日四時二十五分，駕駛車牌號碼ＶＹ—九九五一號自用小客車，在
    國道一號高速公路南向二一九公里處，因汽車駕駛人未領有駕駛執照駕車之違規
    ，為內政部警政署國道公路警察局第三警察隊以公警局字第0000000號
    舉發違反道路交通管理事件通知單當場舉發；(四)於九十一年八月十日十五時十五
    分，駕駛車牌號碼Ｖ七—四六六九號自用小貨車，在桃園縣中壢市○○路○段一
    四一六號前，因汽車駕駛人未領有駕駛執照駕車之違規，為桃園縣警察局交通隊
    中壢分隊以桃警局交字第Ｄ一Ａ六六一三０一號舉發違反道路交通管理事件通知
    單當場舉發；(五)於九十二年二月三日一時五分，駕駛車牌號碼ＢＣ—五三八二號
    自用小客貨車，在國道一號高速公路北向二三三公里處，因汽車駕駛人未領有駕
    駛執照駕車之違規，為內政部警政署國道公路警察局第四隊以公警局交字第Ｚ0
    0000000號舉發違反道路交通管理事件通知單當場舉發；(六)於九十三年十
    月十五日十五時十三分，駕駛車牌號碼Ｖ七—四六六九號自用小貨車，在國道三
    號高速公路北向四六點五公里處，因汽車駕駛人未領有駕駛執照駕車之違規，為
    內政部警政署國道公路警察局第六隊以公警局交字第Ｚ00000000號舉發
    違反道路交通管理事件通知單當場舉發，爰依道路交通管理處罰條例第二十一條
    第一項第一款、第三十三條第一項之規定，合計裁處罰鍰新臺幣七萬六千八百元
    之處分。
二、異議意旨略謂：伊之駕照於七十九年一月五日起經吊銷，吊銷期限應於八十年一
    月十四日期滿，然因監理站電腦作業之疏失，誤將伊之駕照吊銷二十年，致始伊
    之權益嚴重受損，為此聲明異議，請求撤銷原處分並發還駕照云云。
三、按汽車駕駛人未領有駕駛執照駕車者，處新臺幣六千元以上一萬二千元以下罰鍰
    ，並當場禁止其駕駛及扣留其車輛牌照；又汽車行駛於高速公路或設站管制之道
    路，而不遵管制之規定者，處汽車駕駛人新臺幣三千元以上六千元以下罰鍰；
    道路交通管理處罰條例第二十一條第一項第一款、第三十三條第一項分別定有明
    文。
四、經查：
  (一)按受處分人，不服第八條主管機關所為之處罰，得於接到裁決書之翌日起二十日
    內，向管轄地方法院聲明異議，道路交通管理處罰條例第八十七條第一項定有明
    文。次按依道路交通管理處罰條例第八十七條規定向管轄法院聲明異議之期間，
    自裁決送達之翌日起算，並得依法扣除在途期間；又聲明異議案件之處理，除準
    用刑事訴訟法有關規定外，依本辦法之規定處理之；道路交通案件處理辦法第十
    二條、第四條第一項分別定有明文。再按應於法定期間內為訴訟行為之人，其住
    所、居所或事務所不在法院所在地者，計算該期間時，應扣除其在途之期間，刑
    事訴訟法第六十六條第一項亦定有明文。查本件異議人甲○○係居住於桃園縣楊
    梅鎮○○○街九八巷二十號，而非居住於本院之管轄區域，依法院訴訟當事人在
    途期間標準第四條第一項第三款之規定，其在途期間為五日，是異議人係於九十
    三年十一月二十九日收受前開六件裁決書，有送達證書（見本院卷第一五頁）附
    卷可稽，其聲明異議期間應加計在途期間五日，故其聲明異議狀於九十三年十二
    月二十一日寄至交通部公路總局高雄區監理所屏東監理站，尚未逾異議期間，本
    件異議人之聲明異議應屬合法，合先敘明。
  (二)本件異議人甲○○之普通自小客車駕駛執照係於七十六年一月六日考領，嗣經東
    港分局於七十八年十二月二十一日以東警分刑字第一七九二號吊銷處分書吊銷駕
    照（禁考一年），交通部公路總局高雄區監理所屏東監理站於接到東港分局前開
    吊銷處分通知書後，依規定自七十九年一月十五日起逕行註銷異議人之駕駛執照
    等情，有交通部公路總局高雄區監理所屏東監理站九十四年一月六日高監屏字第
    ０九四００００二一九號函（見本院卷第二一頁）在卷足憑，復為異議人所不爭
    執，且異議人對於其於前揭時地之駕車違規亦不爭執，並有內政部警政署國道公
    路警察局公警局字第0000000號舉發違反道路交通管理事件通知單（見
    本院卷第一四頁）、公警局字第二一六七九０號舉發違反道路交通管理事件通
    知單（見本院卷第一三頁）、公警局字第0000000號舉發違反道路交通
    管理事件通知單（見本院卷第一四頁）、公警局交字第Ｚ00000000號舉
    發違反道路交通管理事件通知單（見本院卷第一二頁）、公警局交字第Ｚ000
    00000號舉發違反道路交通管理事件通知單（見本院卷第一二頁）、桃園縣
    警察局桃警局交字第Ｄ一Ａ六六一三０一號舉發違反道路交通管理事件通知單（
    見本院卷第一三頁）各一紙在卷足憑。
  (三)查汽車駕駛執照為駕駛汽車之許可憑證，駕駛執照經吊銷者，即屬未領有駕駛執
    照，自不得駕車，駕駛人欲再行駕駛車輛需重行考取駕駛執照始可，且駕駛執照
    之吊銷與吊扣不同，駕駛執照經吊扣者，於吊扣期間經過後，駕駛執照即行恢復
    其效力；而駕駛執照經吊銷者，並無所謂吊銷期間之問題，經吊銷之駕駛執照即
    無恢復效力之可言。異議人雖爭執其駕照之吊銷期間為一年，因監理機關電腦作
    業疏失，誤將其駕照吊銷二十年云云，惟駕駛執照經吊銷者，並無所謂吊銷期間
    之問題，異議人認其駕照之吊銷期間為一年，容有誤會，另本件異議人之駕駛執
    照經吊銷後，異議人並未重新考領駕駛執照，雖本件禁考年限應為一年，而原電
    腦紀錄異議人禁考迄日為九十九年十二月三十一日，與事實有所不符，然交通部
    公路總局高雄區監理所屏東監理站業已於九十一年十二月二十五日修正禁考年限
    至八十年一月十四日，有交通部公路總局高雄區監理所屏東監理站前揭函在卷可
    稽，參以異議人自八十五年間起即有無照駕車之違規紀錄，其直至九十年間始察
    覺其禁考期間經誤登，其於此期間猶無照駕車而無動於衷，自難認該禁考期間之
    誤登影響其權益，本件違規事實明確，異議人所辯，實無足採，原處分機關依據
    前述規定，對異議人合計裁處罰鍰新臺幣七萬六千八百元之處分，核無不當，本
    件異議為無理由，應予駁回。
據上論斷，應依道路交通案件處理辦法第十九條，裁定如主文。
中　　　華　　　民　　　國　　九十四　　年　　　二　　　月　　二十三　　日
                            　　　　臺灣屏東地方法院交通法庭
                                  　　　法  官  林家聖
右正本證明與原本無異。
如不服本裁定應於收受送達後五日內向本院提出抗告書狀敘述抗告之理由抗告於台灣
高等法院高雄分院。
                                  　　　書記官  唐淑嫻
中　　　華　　　民　　　國　　九十四　　年　　　二　　　月　　二十三　　日
